# 国内贸易信用证议付现金流入的现金流量表列报问题

提问人：wxjcnsi 时间：2011-02-19 09:29:49
某企业和某大企业、银行，签订国内贸易信用证议付协议，每月可从银行取得 1000 万 90 天的短期借款，年末有 3000 万未到期。年末现金流量表将其列示为筹资？还是经营活动产生的现金流入？

回答人：chenyiwei
最好把业务流程详细说一下。重点说明取得该借款的条件、取得借款时购销合同的实际履行情况、信用风险的承担和转移情况等。